【裁判字號】    98,交抗,2428
【裁判日期】    981021
【裁判案由】    違反道路交通管理處罰條例
【裁判全文】
臺灣高等法院交通事件裁定            98年度交抗字第2428號
抗  告  人
即受處分人  甲○○
上列抗告人因違反道路交通管理處罰條例案件，不服臺灣板橋地
方法院，中華民國98年9月8日所為裁定（98年度交聲字第448號
），提起抗告，本院裁定如下：
    主  文
抗告駁回。
    理  由
一、按汽車駕駛人，行經有燈光號誌管制之交岔路口闖紅燈者，
    處新臺幣（下同）1,800元以上5,400元以下罰鍰，道路交通
    管理處罰條例第53條第1項定有明文。又按汽車駕駛人有前
    開第53條規定之情形者，除依該條處罰鍰外，並予記違規點
    數3點，同條例第63條第1項第3款亦有明定。
二、原處分意旨略以：受處分人即異議人甲○○駕駛車牌號碼MQ
    -841號營業小客車，於民國97年10月19日18時40分許，行經
    臺北縣板橋市○○路○段、板新路路口，經臺北縣政府警察
    局海山分局舉發「行經有燈光號誌管制之交岔路口闖紅燈」
    之違規，爰依道路交通管理處罰條例第53條第1項、第63條
    第1項第3款之規定處罰鍰新台幣2,700元並記違規點數3點。
三、抗告意旨略以：違規屬實舉發有誤：（一）抗告人駕駛車牌
    號碼MQ-841號營業小客車，行經臺北縣板橋市○○路○段，
    板新路口時，四時號誌燈左方有多時相路口，依號誌行駛左
    轉板新路口號誌左轉綠燈，直行號誌為紅燈，而開至黃網待
    轉區○○○○路為綠燈左轉至板新路，該員警逕行告發。
    （二）臺灣高等法院交通事件裁定（97年度交抗字第347 號
    ）案例：受處分人確有汽車駕駛人轉彎時，不依號誌指示之
    情形，自應依道路交通管理處罰條例第48條第1項第2款、第
    63條第1項第1款之規定裁罰，方屬適法（按紅燈右轉既已另
    設較輕之罰則，紅燈左轉亦無當然視為闖紅燈之必要，原司
    法院70年6月22日（70）院台廳字第03613號函示，已因法令
    變更，不能當然援用之）。為此狀請高院明察，以免冤抑云
    云。
四、經查：
（一）受處分人於前揭時間駕駛系爭自小客車行經臺北縣板橋市
      ○○路○段、板新路路口時，該民生路號誌已轉換為紅燈
      ，仍未停等而逕自左轉板新路口之行為，為受處分人所不
      否認（見原審裁定第2頁），並有臺北縣政府警察局97年
      10月19日北縣警交字第C00000000號舉發違反道路交通管
      理事件通知單在卷可稽（見原審卷第9頁）。
（二）本案查獲情形，業經證人即臺北縣政府警察局海山分局海
      山派出所員警乙○○於原審中具結證稱：伊於97年10月19
      日下午6時40分許，於臺北縣板橋市○○路、板新路口執
      行定點交通整理勤務，民生路與板新路係平行道路，因為
      該路口有大樓，而機車要兩段式左轉，所以在路口黃線網
      區域有一個號誌燈，是用以指示機車行駛的，當時伊站在
      板新路上，異議人開車從民生路要左轉往板新路（往新莊
      、板橋）方向行駛，該路口之號誌燈為4時向，第1個時向
      是民生路、板新路為綠燈，其次是民生路往新莊方向為綠
      燈可直行、左轉，再其次方為民生路、板新路是紅燈，黃
      網區域綠燈讓機車二段式左轉，最後為板新路往中和方向
      是綠燈可直行、左轉。異議人係沿民生路往板新路（往板
      橋）方向行駛，行經該處時，民生路往板新路、新莊方向
      皆係紅燈，僅黃線網區域係綠燈，供機車二段式左轉等語
      （原審卷第26頁反面、第27頁），（並有臺北縣政府警察
      局北縣警交字第C00000000號舉發違反道路交通管理事件
      通知單影本）、證人乙○○當庭所繪現場圖各1紙及現場
      照片7幀在卷可參，衡以證人為執勤警員，僅係於執行勤
      務適時發現抗告人有上開情形而逕行舉發，其與抗告人素
      不相識，復無怨隙，應無甘冒觸犯偽證之罪責，故意構詞
      誣陷異議人之必要，且抗告人亦不否認其駕車行經系爭路
      口，民生路上燈號顯示為紅燈，僅黃網區域之號誌燈為綠
      燈，故堪信證人乙○○上開證詞為真實可採，顯見抗告人
      行經上開路口時，民生路上號誌燈顯示為紅燈，自不得左
      轉或直行，抗告人仍左轉至板新路，其確有闖紅燈之違規
      情事，應堪認定。至上開路口之黃網區域之號誌燈固為綠
      燈，然上開號誌燈旁設有機車兩段左轉號誌，此有現場照
      片乙幀在卷可參（原審卷第35頁上方），顯然一般駕車者
      能據以分辨該號誌係用以指示於系爭路段左轉之機車，而
      非用以指示系爭路口左轉車輛。抗告人自不得藉詞認得依
      上揭號誌顯示為綠燈逕予左轉，而主張非屬闖紅燈違規。
      綜上所述，異議人甲○○於前述時間、地點，駕駛營業小
      客車，有闖紅燈之交通違規事實已臻明確，原處分機關據
      以援引首開規定，裁處異議人罰鍰2,700元並記違規點數3
      點，核無不當，原審法院駁回受處分人之異議。依上所述
      ，原審採證，認事用法皆有所據。
（三）另抗告人以本院97年度交抗字第347號交通事件裁定為本
      件提起抗告之理由，惟本案抗告人違規情形係其駕駛營業
      小客車沿民生路往板新路（往板橋）方向行駛，行經該處
      時，民生路往板新路、新莊方向皆係紅燈，僅黃線網區域
      係綠燈，供機車二段式左轉，該號誌係用以指示於系爭路
      段左轉之機車，而非用以指示系爭路口左轉車輛，抗告人
      自不得藉詞認得依上揭號誌顯示為綠燈逕予左轉，而主張
      非屬闖紅燈違規已詳如上述，故抗告人所提本院該裁定之
      交通違規事實與本案抗告人違規情形迥不相侔，自不得逕
      舉上開裁定指摘原審裁定有所違誤。況抗告人所舉裁定乃
      承辦法官就個別案件所表示之法律見解，固可供作本案之
      參考，然法官依據法律獨立審判，於審判案件時，仍應依
      個案情節及相關卷證資料等一切情事綜為審酌，作出適法
      之裁判，不受他案見解之拘束，故抗告人比附援引他案之
      裁判結果，應屬無據。
五、綜上，抗告人前開違規之行為，事證明確，堪可認定。原審
    裁定其認事用法，均無不當。受處分人抗告意旨，仍執陳詞
    ，否認違規行為，核無理由，抗告應予駁回。
六、據上論斷，應依道路交通管理處罰條例第89條，道路交通案
    件處理辦法第26條，刑事訴訟法第412條，裁定如主文。
中    華    民    國    98    年    10    月  21      日
                  刑事第八庭  審判長法  官  鄭文肅
                                    法  官  張傳栗
                                    法  官  劉嶽承
以上正本證明與原本無異。
不得再抗告。
                                    書記官  何仁崴
中    華    民    國    98    年    10    月    21    日


司法院資訊處製作；財團法人民間司法改革基金會備份。
